【裁判字號】    99,易,1494
【裁判日期】    990531
【裁判案由】    贓物
【裁判全文】
臺灣臺中地方法院刑事判決              99年度易字第1494號
公  訴  人  臺灣臺中地方法院檢察署檢察官
被      告  丙○○
上列被告因贓物案件，經檢察官提起公訴（99年度偵緝字第710
號），於本院準備程序，被告就被訴事實為有罪之陳述，經本院
告知簡式審判程序意旨，並聽取當事人之意見後，經合議庭裁定
改行簡式審判程序，本院判決如下：
    主  文
丙○○牙保贓物，累犯，處有期徒刑參月，如易科罰金，以新臺
幣壹仟元折算壹日。
    犯罪事實
一、丙○○前因詐欺、偽造文書等案件，經本院分別判處有期徒
    刑7月、2月15日，並以97年度聲字第5217號裁定應執行刑為
    有期徒刑9月確定，甫於98年5月18日縮刑期滿執行完畢。竟
    仍不知悔改，明知真實姓名年籍均不詳、綽號「阿倫」之男
    子所持有之NOKIA廠牌3120型號手機1支（序號：0000-0000-
    0000-000號）係屬來路不明之贓物，竟於98年9月11日，基
    於牙保贓物之犯意而收受該手機，且旋於同日，持該手機前
    往位於臺中縣豐原市○○路204號之「翔裕通訊行」，以新
    臺幣（下同）1,200元之代價，將該手機販售予不知情之童
    銘裕，再將變賣手機所得之1,200元轉交予「阿倫」收受。
    嗣經警以手機序號調閱相關通聯紀錄，始循線查得上情。
二、案經臺中縣警察局烏日分局報請臺灣臺中地方法院檢察署檢
    察官偵查起訴。
    理  由
一、按除被告所犯為死刑、無期徒刑、最輕本刑為3年以上有期
    徒刑之罪或高等法院管轄第一審案件者外，於刑事訴訟法第
    273條第1項程序進行中，被告先就被訴事實為有罪之陳述時
    ，審判長得告知被告簡式審判程序之旨，並聽取當事人、代
    理人、辯護人及輔佐人之意見後，裁定進行簡式審判程序；
    除簡式審判程序及簡易程序案件外，第一審應行合議審判，
    刑事訴訟法第273之1條第1項、第284條之1分別定有明文。
    查本件被告丙○○所犯係死刑、無期徒刑、最輕本刑為3年
    以上有期徒刑或高等法院管轄第一審案件以外之罪，並於本
    院行準備程序時就被訴事實為有罪之陳述，本院合議庭依前
    揭規定，經評議結果，裁定改由受命法官獨任行簡式審判程
    序。又簡式審判程序之證據調查，依刑事訴訟法第273條之2
    規定，不受同法第159條第1項審判外陳述排除之限制，再被
    告對於卷內之各項證據，亦不爭執證據能力，故卷內所列之
    各項證據，自得作為證據，合先敘明。
二、訊據被告丙○○對於上開其明知真實姓名年籍均不詳、綽號
    「阿倫」之男子所交付之手機為贓物，卻仍持以出售給不知
    情之童銘裕等情，業於偵訊及本院審理中均坦承不諱，而該
    手機確為甲○○所失竊之贓物，且被告確曾將該手機出售予
    童銘裕，亦據被害人甲○○、證人童銘裕於警詢中證述明確
    ，此外，復有手機買賣讓渡書影本、該手機自98年8月14日
    起至同月24日止之雙向通聯紀錄及同型號手機外觀照片各1
    份附卷可稽。足徵被告自白因有其他證據可補強，且查與事
    實相符，足予憑採。本案事證明確，被告犯行已經證明，應
    依法論科。
三、按收受贓物為贓物罪之概括規定，凡與贓物罪有關，不合於
    搬運、寄藏、故買、牙保贓物，而其物因他人財產犯罪已成
    立贓物之後，有所收受而取得持有者均屬之，是如已合於搬
    運、寄藏、故買、牙保贓物之行為，自不另論以收受贓物罪
    （最高法院82年度臺非字第188號判決意旨參照）。而刑法
    第349條第1項之收受贓物罪，係指無償取得贓物即受贈之情
    形而言，倘係介紹贓物買賣或其他交易，則為牙保贓物。且
    所謂「牙保贓物」，乃代他人處分贓物之一切必要之法律行
    為。不以仲介處分贓物，亦即居中介紹為贓物之法律上處分
    行為為限；其形式上縱以自己之名義為之，惟實務上係為他
    人處分贓物者，均足當之（參見甘添貴著，體系刑法各論第
    2卷，初版，第458頁）。故核被告丙○○所為，係犯刑法第
    349條第2項之牙保贓物罪。又被告前有犯罪事實欄所載之前
    科，甫於98年5月18日縮刑期滿執行完畢，有臺灣高等法院
    被告前案紀錄表及在監在押全國紀錄表在卷可稽。其受徒刑
    之執行完畢後，5年以內故意再犯本件有期徒刑以上之罪，
    為累犯，應依刑法第47條第1項規定加重其刑。爰審酌被告
    素行非佳，前有多項財產犯罪之不良素行，仍不知謹慎行事
    ，再有本案犯行，惟念本件贓物之價值尚屬非鉅，且被告坦
    承犯行，態度良好等一切情狀，量處如主文所示之刑，並諭
    知易科罰金之折算標準。
四、依刑事訴訟法第273條之1第1項、第299條第1項前段、第310
    條之2、第454條第1項，刑法第349條第2項、第41條第1項前
    段、第47條第1項，刑法施行法第1條之1第1項、第2項前段
    ，判決如主文。
五、如不服本判決，應於收受送達後10日內向本院提出上訴書狀
    ；並應敘述具體理由；其未敘述上訴理由者，應於上訴期間
    屆滿後20日內向本院補提理由書（均須按他造當事人之人數
    附繕本）「切勿逕送上級法院」。
本案經檢察官乙○○到庭執行職務。
中    華    民    國    99    年    5     月    31    日
                  刑事第七庭    法  官  黃賢婷
以上正本證明與原本無異。
                                書記官  江美琪
中    華    民    國    99    年    5     月    31    日
附錄本案論罪科刑法條全文：
中華民國刑法第349條第2項
搬運、寄藏、故買贓物或為牙保者，處5年以下有期徒刑、拘役
或科或併科1千元以下罰金。

司法院資訊處製作；財團法人民間司法改革基金會備份。
